【裁判字號】    90,訴,676
【裁判日期】    901004
【裁判案由】    毒品危害防制條例
【裁判全文】
臺灣彰化地方法院刑事判決                            九十年度訴字第六七六號
    公  訴  人  臺灣彰化地方法院檢察署檢察官
    被      告  甲○○
右列被告因違反毒品危害防制條例案件，經檢察官提起公訴（八十九年度毒偵字第五
○八三號、第六○一○號、第六一六六號、九十年度毒偵字第一四一五號），本院判
決如左：
    主  文
甲○○連續施用第一級毒品，處有期徒刑玖月，扣案之殘留少許海洛因粉末之塑膠袋
壹個、摻有海洛因之煙蒂壹支均沒收銷燬之；又連續施用第二級毒品，處有期徒刑伍
月，扣案之吸食器壹組、玻璃吸管壹支均沒收；應執行有期徒刑壹年，扣案之殘留少
許海洛因粉末之塑膠袋壹個、摻有海洛因之煙蒂壹支均沒收銷燬之，吸食器壹組、玻
璃吸管壹支均沒收。
    事  實
一、甲○○前因施用毒品案件，經本院裁定送觀察、勒戒後，認無繼續施用毒品之傾
    向，由臺灣彰化地方法院檢察署檢察官於民國八十八年十二月十七日，以八十八
    年度毒偵字第一九三四號、八十八年度毒偵緝字第二四四號為不起訴處分確定。
    詎不知戒除惡習，竟基於概括犯意，自八十九年八月中旬某日起至同年十二月四
    日止，在彰化縣埔心鄉○○村○○○路九三號住處及彰化縣境內公共廁所，以將
    海洛因摻入香煙內點火吸煙之方式，連續施用第一級毒品海洛因多次，約三至五
    天一次；又另行基於概括犯意，自八十九年六月中旬某日起至同年十二月四日止
    ，在上開處所，以將安非他命置於鋁箔紙上或玻璃管內以火燒烤吸煙之方式，連
    續施用第二級毒品安非他命多次，約一星期一次。嗣於八十九年十月七日十六時
    十分許，在前揭住處，為警查獲，並扣得其所有供施用安非他命之吸食器一組；
    又於同年十月二十六日十六時三十分許，在上址，為警查獲；再於同年十二月四
    日二十二時五十分許，在彰化縣埔心鄉○○○路一四六巷土地公廟前，為警查獲
    ；另於同年十二月五日十六時四十五分許，在前開住處，扣得殘留少許海洛因粉
    末之塑膠袋一個、摻有海洛因之煙蒂一支、其所有供施用安非他命之玻璃吸管一
    支。甲○○經本院以八十九年度毒聲字第五六四七號裁定送觀察、勒戒後，認有
    繼續施用毒品之傾向。
二、案經彰化縣警察局溪湖分局、田中分局報告臺灣彰化地方法院檢察署檢察官偵查
    起訴。
    理  由
一、右揭犯罪事實，業據被告甲○○於本院審理時坦承不諱，且被告於八十九年十月
    七日、同年十月二十六日、同年十二月四日、同年十二月五日經警採尿送驗結果
    ，分呈嗎啡及甲基安非他命陽性反應，有彰化縣衛生局煙毒尿液檢驗成績書四紙
    附卷可稽，並有殘留少許海洛因粉末之塑膠袋一個、摻有海洛因之煙蒂一支、吸
    食器一組、玻璃吸管一支扣案足證，而扣案塑膠袋一個及煙蒂一支經送內政部警
    政署刑事警察局及憲兵司令部刑事鑑識中心鑑定結果，確認均含毒品海洛因成分
    ，有內政部警政署刑事警察局九十年三月十二日刑鑑字第一六○○○號鑑驗通知
    書及憲兵司令部刑事鑑識中心九十年四月二十六日（九十）綱得字第○五五○七
    號鑑驗通知書各一紙在卷可參，被告之自白核與事實相符，其犯行足堪認定。次
    查，被告前因施用毒品案件，經本院裁定送觀察、勒戒後，認無繼續施用毒品之
    傾向，由臺灣彰化地方法院檢察署檢察官於民國八十八年十二月十七日，以八十
    八年度毒偵字第一九三四號、八十八年度毒偵緝字第二四四號為不起訴處分確定
    ，有該不起訴處分書可憑，其於五年內再犯毒品危害防制條例第十條之罪，經裁
    定送觀察、勒戒後，認有繼續施用毒品傾向，有本院八十九年度毒聲字第五六四
    七號裁定及臺灣彰化看守所附設勒戒處所八十九年十二月十六日彰所戒字第三二
    一九號函附之證明書在卷可參，依毒品危害防制條例第二十條第三項前段規定，
    自應依法論科。
二、核被告所為，係犯毒品危害防制條例第十條第一項施用第一級毒品罪及同條第二
    項施用第二級毒品罪。被告為施用而持有第一級毒品海洛因及第二級毒品安非他
    命，其持有之低度行為均應為施用之高度行為所吸收，皆不另論罪。其多次施用
    毒品海洛因及安非他命行為，均時間緊接，觸犯構成要件相同之罪名，顯係基於
    概括之犯意反覆為之，均應依連續犯規定，論以一罪，並加重其刑。被告前開施
    用第一級毒品行為，除公訴人起訴被告自八十九年十一月二十七日起至同年十二
    月四日止施用外，其餘未據起訴，惟與起訴成罪部分有連續犯之裁判上一罪關係
    ，為起訴效力所及，本院自應併予審理，附此敘明。被告所犯上開二罪間，犯意
    各別，犯罪構成要件不同，應分論併罰。爰審酌被告甫經觀察、勒戒，仍再度施
    用毒品，暨施用毒品之期間、次數、動機、目的、手段、所生危害及其他一切情
    狀，各量處如主文所示之刑，並定其應執行之刑，以示懲儆。扣案之殘留少許海
    洛因粉末之塑膠袋一個、摻有海洛因之煙蒂一支，因毒品無法與塑膠袋、煙蒂析
    離，均應依同條例第十八條第一項前段規定併予宣告沒收銷燬之；扣案之吸食器
    一組、玻璃吸管一支，均係被告所有，供其施用毒品安非他命所用，業據被告陳
    明在卷，均應依刑法第三十八條第一項第二款規定宣告沒收。至扣案之白粉一包
    （淨重○‧四三公克），經送法務部調查局鑑定結果，認無毒品反應，有該局鑑
    定通知書一紙附卷足憑，自非違禁物，亦無證據證明係供被告犯罪所用之物，爰
    不為沒收之諭知。
三、至公訴人認被告自八十八年十二月十八日起至八十九年十二月五日止，有連續施
    用第二級毒品安非他命多次之犯行，惟除犯罪事實欄所載之施用期間外，訊據被
    告堅決否認其餘部分犯行，此外，復查無其他積極證據足資證明，被告此部份犯
    罪即屬不能證明，惟與檢察官起訴成罪部分有連續犯之裁判上一罪關係，爰不另
    為無罪之諭知，併此敘明。
據上論斷，應依刑事訴訟法第二百九十九條第一項前段，毒品危害防制條例第十條第
一項、第二項、第十八條第一項前段，刑法第十一條前段、第五十六條、第五十一條
第五款、第三十八條第一項第二款，判決如主文。
本案經檢察官詹昭書到庭執行職務。
中    華    民    國      九十      年       十       月       四       日
                              臺灣彰化地方法院刑事第二庭
                                  審判長法官  林  欽  章
                                  法      官  石  馨  文
                                  法      官  秦  慧  君
右正本證明與原本無異。
如不服本判決，應於判決送達後十日內向本院提出上訴狀（須附繕本）。
                                  法院書記官  楊  年  雄
中    華    民    國      九十      年       十       月       五       日
毒品危害防制條例第十條：
施用第一級毒品者，處六月以上五年以下有期徒刑。
施用第二級毒品者，處三年以下有期徒刑。


司法院資訊處製作；財團法人民間司法改革基金會備份。
